臺灣高雄地方法院刑事判決　　　　　　　94年度易緝字第76號
公　訴　人　臺灣高雄地方法院檢察署檢察官
被　　　告　乙○○
上列被告因違反毒品危害防制條例案件，經檢察官提起公訴（93
年度毒偵字第7444號），嗣因被告就被訴事實為有罪之陳述，經
本院合議庭裁定由受命法官獨任適用簡式審判程序審理，本院判
決如下：
    主  文
乙○○連續施用第二級毒品，累犯，處有期徒刑柒月。
    事  實
一、乙○○（原名黃昭娟）前於民國87年間，因施用毒品案件，
    經本院裁定送觀察、勒戒後，認有繼續施用毒品之傾向，再
    裁定令入戒治處所，施以強制戒治，嗣因停止戒治，交付保
    護管束期滿，由臺灣高雄地方法院檢察署檢察官於88年8 月
    18日以88年度戒毒偵字第91號為不起訴處分確定。又於89年
    間，因施用毒品案件，經本院裁定令入戒治處所，施以強制
    戒治，於91年6 月24日執行完畢，翌日出所，並經本院以90
    年度鳳簡字第240 號判處有期徒刑6 月確定，甫於92年2 月
    3 日執行完畢。詎仍不知悔改，於前案強制戒治執行完畢釋
    放後5 年內，復基於施用第二級毒品甲基安非他命之概括犯
    意，自93年9 月7 日下午1 時29分許回溯24小時內之某時（
    不含公權力拘束期間）起至94年7 月9 日某時止，連續在高
    雄市○○區○○街16號2 樓之租屋處，以將第二級毒品甲基
    安非他命置於玻璃球內隔熱燒烤吸食煙霧之方式，施用第二
    級毒品甲基安非他命多次。嗣因其為高雄市政府警察局三民
    第一分局之列管毒品人口，先於93年9 月7 日下午1 時29分
    許，依警方之通知接受採尿送驗結果，其尿液呈甲基安非他
    命陽性反應；嗣經檢察官提起公訴，再經本院發布通緝後，
    於94年7 月10日下午4 時許，在上址為警緝獲到案，並經其
    同意採尿送驗結果，其尿液亦呈甲基安非他命陽性反應，因
    而查獲上情。
二、案經高雄市政府警察局三民第二分局報告臺灣高雄地方法院
    檢察署檢察官偵查起訴。
    理  由
一、按本件被告乙○○所犯係死刑、無期徒刑、最輕本刑為3 年
    以上有期徒刑以外之罪，其於準備程序就前揭被訴事實為有
    罪之陳述，經受命法官告知簡式審判程序之旨，並聽取其與
    公訴人之意見後，本院認無不得或不宜改依簡式審判程序進
    行之情事，依刑事訴訟法第273 條之1 第1 項、第284 條之
    1 規定，裁定本件由受命法官獨任進行簡式審判程序，合先
    敘明。
二、上揭犯罪事實，業據被告於本院審理中坦承不諱，且被告先
    後於93年9 月7 日下午1 時29分許及94年7 月10日下午4 時
    許經警採集之尿液，經送檢驗結果，均呈甲基安非他命陽性
    反應，分別有臺灣科技檢驗股份有限公司93年9 月27日報告
    編號：KＺ000000000000號濫用藥物尿液檢驗報告、高雄市立
    凱旋醫院94年7 月19日轉碼編號：00000000號濫用藥物尿液
    檢驗報告暨各該姓名對照表各1 份附卷可稽。按甲基安非他
    命經口服投與後，約70% 於24小時內可自尿液中排出，又其
    尿液內含甲基安非他命成分之檢出，與投與甲基安非它命的
    量、個人體質、檢驗儀器之精密度有關，通常採尿化驗是否
    呈陽性反應，應以投與後24小時內所採者為宜，業據行政院
    衛生署藥物食品檢驗局（80）藥檢壹字第4529號函敘明可查
    。綜上足認，被告前揭自白與事實相符，應堪採為被告有罪
    之證據，則被告上揭連續施用第二級甲基毒品安非他命之事
    實，堪以認定。
三、查被告前於87年間，因施用毒品案件，經本院裁定送觀察、
    勒戒後，認有繼續施用毒品之傾向，再裁定令入戒治處所，
    施以強制戒治，嗣因停止戒治，交付保護管束期滿，由臺灣
    高雄地方法院檢察署檢察官於88年8 月18日以88年度戒毒偵
    字第91號為不起訴處分確定；又於89年間，因施用毒品案件
    ，經本院裁定令入戒治處所，施以強制戒治，於91年6 月24
    日執行完畢，翌日出所，並經本院以90年度鳳簡字第240 號
    判處有期徒刑6 月確定，有臺灣高等法院被告全國前案紀錄
    表1 份在卷可憑，其於前案強制戒治執行完畢釋放後5 年內
    再犯本件毒品危害防制條例第10條第2 項之罪，犯罪事證明
    確，應依法論科。
四、查甲基安非他命係毒品危害防制條例第2 條第2 項所稱之第
    二級毒品，不得非法持有、施用。核被告所為，係犯毒品危
    害防制條例第10條第2 項之施用第二級毒品罪。其施用第二
    級毒品前後，持有甲基安非他命之低度行為，為施用之高度
    行為所吸收，不另論罪。又被告先後多次施用第二級毒品之
    犯行，時間緊接，犯罪構成要件相同，顯係基於概括犯意反
    覆為之，應依連續犯之規定論以一罪，並依法加重其刑。再
    被告前因違反毒品危害防制條例案件，經本院以90年度鳳簡
    字第240 號判處有期徒刑6 月確定，入監執行，甫於92年2
    月3 日執行完畢，有前揭臺灣高等法院被告全國前案紀錄表
    可參，其受有期徒刑之執行完畢，5 年以內再犯本件有期徒
    刑以上之罪，為累犯，應依刑法第47條規定加重其刑，並依
    法遞加之。公訴人雖僅就被告於93年9 月7 日採尿前施用第
    二級毒品甲基安非他命1 次之犯罪事實提起公訴，惟被告其
    餘如事實欄所載之施用第二級毒品犯行，與前揭起訴並經本
    院論罪之施用第二級毒品犯行間，有連續犯之裁判上1 罪關
    係，已如前述，為起訴效力所及，本院自應併予審理。爰審
    酌被告前因施用毒品案件，先後經觀察、勒戒、強制戒治及
    法院判刑確定，仍未戒絕毒品，再犯本件施用毒品犯行，顯
    見其無悔改之意，意志不堅，有失政府制定毒品危害防制條
    例之立法美意，本不宜寬貸，惟念其施用毒品乃自戕一己之
    身體健康，尚未害及他人，犯後亦坦承犯行，態度良好等一
    切情狀，量處如主文所示之刑。
據上論斷，應依刑事訴訟法273條之1第1項、第284條之1、第299
條第1 項前段，毒品危害防制條例第10條第2 項、第23條第2 項
，刑法第11條前段、第56條、第47條，判決如主文。
本案經檢察官甲○○到庭執行職務。
中　　華　　民　　國　　94　　年　　8 　　月　　23　　日
                  鳳山刑事第1庭   法　官  王雅苑
以上正本證明與原本無異。
如不服本判決，應於收受送達後10日內向本院提出上訴書狀。
 　　　　　　　　　　　　　       書記官  林志衡
中　　華　　民　　國　　94　　年　　8 　　月　　23　　日
附錄法條：
毒品危害防制條例第10條第2項
施用第二級毒品者，處3年以下有期徒刑。
